臺灣桃園地方法院刑事判決　　　　　　　100年度易字第984號
公　訴　人　臺灣桃園地方法院檢察署檢察官
被　　　告　張麗蓮
　　　　　　黃清富
　　　　　　黃清根
　　　　　　徐松青
上列被告等因竊盜案件，經檢察官提起公訴（99年度偵字第2252
4 號），被告等於準備程序進行中，就被訴事實為有罪之陳述，
經本院告知簡式審判程序意旨，並聽取當事人之意見後，本院裁
定依簡式審判程序審理，判決如下：
    主  文
張麗蓮竊盜，共貳罪，各處有期徒刑貳月，如易科罰金，均以新
臺幣壹仟元折算壹日。應執行有期徒刑參月，如易科罰金，以新
臺幣壹仟元折算壹日。
黃清富竊盜，累犯，處有期徒刑參月，如易科罰金，以新臺幣壹
仟元折算壹日。
黃清根竊盜，共貳罪，均累犯，各處有期徒刑參月，如易科罰金
，均以新臺幣壹仟元折算壹日。應執行有期徒刑肆月，如易科罰
金，以新臺幣壹仟元折算壹日。
徐松青竊盜，共伍罪，均累犯，各處有期徒刑參月，如易科罰金
，均以新臺幣壹仟元折算壹日。應執行有期徒刑捌月，如易科罰
金，以新臺幣壹仟元折算壹日。
    事  實
一、黃清富前於民國95年間因施用第二級毒品案件，經本院判處
    有期徒刑4 月確定；又於96年間因竊盜、公共危險案件，經
    本院分別判處有期徒刑4 月、4 月、10月確定；上開4 罪，
    經本院裁定減刑為有期徒刑2 月、2 月、2 月、5 月，應執
    行有期徒刑10月確定，於97年2 月13日執行完畢出監；又於
    96年間因施用第一級、第二級毒品案件，經本院分別判處有
    期徒刑8 月、6 月，應執行有期徒刑1 年確定，嗣經裁定減
    刑為有期徒刑4 月、3 月，應執行有期徒刑6 月確定，甫於
    98年1 月11日執行完畢出監。黃清根前(一)於91年間因竊盜案
    件，經本院分別判處有期徒刑8 月、10月，應執行有期徒刑
    1 年4 月確定，於94年8 月22日假釋併付保護管束出監，迄
    94年9 月10日保護管束期滿，假釋未經撤銷，其未執行之刑
    以已執行論；(二)於92年間因詐欺案件，經本院判處有期徒刑
    5 月確定；(三)於95年間因施用第一級、第二級毒品案件，經
    臺灣高等法院臺南分院分別判處有期徒刑9 月、7 月、7 月
    、3 月，應執行有期徒刑1 年確定；(四)於95年間因竊盜案件
    ，經臺灣雲林地方法院判處有期徒刑1 年，並經臺灣高等法
    院臺南分院駁回上訴而確定；(五)於95年間再因竊盜案件，經
    臺灣雲林地方法院判處有期徒刑1 年確定；(六)於95年間因贓
    物案件，經臺灣雲林地方法院判處有期徒刑3 月確定；上開
    (三)至(六)之罪刑，嗣經臺灣雲林地方法院裁定各減刑2 分之1
    ，應執行有期徒刑2 年1 月確定，並與上開(二)所判處之有期
    徒刑5 月接續執行，於97年9 月11日假釋併付保護管束出監
    ，迄98年1 月25日保護管束期滿，假釋未經撤銷，其未執行
    之刑以已執行論。徐松青前於95年間因竊盜案件，經本院判
    處有期徒刑1 年4 月，並經臺灣高等法院駁回上訴而確定，
    嗣經裁定減刑為有期徒刑8 月確定；又於96年間因竊盜案件
    ，經本院判處應執行有期徒刑10月確定，上開罪刑接續執行
    ，於98年9 月1 日假釋併付保護管束出監，迄98年9 月27日
    保護管束期滿，假釋未經撤銷，其未執行之刑以已執行論（
    黃清富、黃清根、徐松青於本案均構成累犯）。
二、詎黃清富、黃清根、徐松青仍不知悔改，與張麗蓮分別意圖
    為自己不法之所有，趁如附表所示之被害人停放於路旁之老
    舊機車疏於看管，為領取廢機車環保回收獎金，竟分別於如
    附表所示之時間、地點，竊取如附表所示之機車，並謊稱得
    到車主之授權，以自己名義立具「廢機動車輛讓渡切結書」
    ，將各該重型機車或輕型機車分別以新臺幣（下同）500 元
    或400 元之代價，出售予不知情之宥增企業有限公司（下稱
    宥增公司）業務員徐明雄（另經檢察官為不起訴處分），由
    徐明雄派人將各該機車拖吊至宥增公司解體回收處理。嗣經
    宥增公司承辦人員莊淑琬（另經檢察官為不起訴處分）發覺
    有異，報警循線查獲，始查悉上情。
三、案經桃園縣政府警察局龜山分局移送臺灣桃園地方法院檢察
    署檢察官偵查起訴。
    理  由
一、本件被告張麗蓮、黃清富、黃清根、徐松青所犯均係死刑、
    無期徒刑、最輕本刑為3 年以上有期徒刑以外之罪，其於準
    備程序中就被訴事實均為有罪之陳述，經法官告知簡式審判
    程序之旨，並聽取公訴人及被告4 人之意見後，經本院依刑
    事訴訟法第273 條之1 第1 項之規定，裁定進行簡式審判程
    序。
二、上開事實，業據被告張麗蓮、黃清富、黃清根、徐松青於本
    院準備程序及審理中均坦承不諱，核與證人徐明雄於警詢時
    之證述，及被害人劉傳和、姜家瑞、孟苳菁、呂崇益、洪麗
    玲、林陳英玉、劉美惠、教開中、邱威彰、林佳緯於警詢時
    之指述情節相符，復有廢機動車輛讓渡切結書等在卷可稽，
    足徵被告4 人上開任意性之自白，核與事實相符，應屬可信
    。是本案事證明確，被告4 人犯行洵堪認定。
三、核被告張麗蓮就如附表編號1 、2 部分所為，被告黃清富就
    如附表編號9 部分所為，被告黃清根就如附表編號7 、8 部
    分所為，被告徐松青就如附表編號3 、4 、5 、6 、10部分
    所為，均係犯刑法第320 條第1 項之竊盜罪。被告張麗蓮所
    犯上開2 次竊盜罪、被告黃清根所犯上開2 次竊盜罪、被告
    徐松青所犯上開5 次竊盜罪，均犯意各別、行為互殊，應予
    分論併罰。又被告黃清富、黃清根、徐松青有事實欄第一點
    所載之犯罪科刑及有期徒刑執行完畢情形，有臺灣高等法院
    被告前案紀錄表在卷可佐，其等於有期徒刑執行完畢後5 年
    內，故意再犯本案最重本刑為有期徒刑以上之罪，均為累犯
    ，應依刑法第47條第1 項之規定，加重其刑。爰審酌被告4
    人均值青壯之年，不思循正當手段獲取財物，而竊取他人之
    機車以換取金錢，足見其等欠缺尊重他人財產權利之觀念，
    惟念及被告4 人係因生活壓力而犯案，其等所竊取者均係多
    年前出廠之老舊機車，且所換得之款項金額甚微，得認其等
    犯罪造成之損害及所受之利益非鉅，又被告4 人犯後均坦承
    犯行，尚具悔意，及犯罪之動機、手段、所生危害等一切情
    狀，分別量處如主文所示之刑，並定其應執行之刑，及就各
    宣告刑與所定執行刑，均諭知易科罰金之折算標準。
據上論斷，應依刑事訴訟法第273 條之1 第1 項、第299 條第1
項前段，刑法第320 條第1 項、第47條第1 項、第41條第1 項、
第8 項、第51條第5 款，刑法施行法第1 條之1 第1 項、第2 項
前段，判決如主文。
本案經檢察官張姿倩到庭執行職務。
中    華    民    國   100    年    9     月    30    日
                  刑事第六庭  法  官  吳元曜
以上正本證明與原本無異。
如不服本判決應於收受判決後10日內向本院提出上訴書狀，並應
敘述具體理由。其未敘述上訴理由者，應於上訴期間屆滿後20日
內向本院補提理由書( 均須按他造當事人之人數附繕本) 「切勿
逕送上級法院」。
                              書記官  蔡紫凌
中    華    民    國   100    年    10    月    4     日
附錄本案論罪科刑法條：
中華民國刑法第320條
（普通竊盜罪、竊佔罪）
意圖為自己或第三人不法之所有，而竊取他人之動產者，為竊盜
罪，處5  年以下有期徒刑、拘役或 5 百元以下罰金。
意圖為自己或第三人不法之利益，而竊佔他人之不動產者，依前
項之規定處斷。
前二項之未遂犯罰之。
附表：
  ┌─┬──────┬────────┬───────┬─────┬───┐
  │編│時間        │地點            │車號          │被害人    │竊取人│
  │號│            │                │              │          │      │
  ├─┼──────┼────────┼───────┼─────┼───┤
  │1 │99年4 月9 日│桃園縣平鎮市仁美│RXT-340 （起訴│劉傳和    │張麗蓮│
  │  │            │二街112 巷8 之1 │書誤繕為RX7-34│          │      │
  │  │            │號附近          │0 ）輕機車    │          │      │
  │  │            │                │三陽白色      │          │      │
  │  │            │                │84年出廠      │          │      │
  ├─┼──────┼────────┼───────┼─────┼───┤
  │2 │99年4 月初  │桃園縣八德市介壽│JL8-235 重機車│姜家瑞    │張麗蓮│
  │  │            │路129 號前      │山葉黑色      │          │      │
  │  │            │                │90年出廠      │          │      │
  ├─┼──────┼────────┼───────┼─────┼───┤
  │3 │99年4 月10日│桃園縣中壢市金鋒│GYX-996 重機車│孟苳菁    │徐松青│
  │  │            │五街57之1 號前  │山葉綠色      │          │      │
  │  │            │                │86年出廠      │          │      │
  ├─┼──────┼────────┼───────┼─────┼───┤
  │4 │99年4 月2日 │桃園縣八德市新興│RWE-183 輕機車│呂崇益    │徐松青│
  │  │            │路192 號旁      │三陽紫色      │          │      │
  │  │            │                │83年出廠      │          │      │
  ├─┼──────┼────────┼───────┼─────┼───┤
  │5 │99年4 月12日│桃園縣八德市介壽│SED-882 輕機車│洪麗玲    │徐松青│
  │  │            │路2 段麻園社區門│三陽黑色      │（車主：周│      │
  │  │            │                │              │文有）    │      │
  ├─┼──────┼────────┼───────┼─────┼───┤
  │6 │99年4 月3 日│桃園縣八德市長興│SKJ-815 輕機車│林陳英玉  │徐松青│
  │  │            │路693 巷13號前  │三陽藍色      │          │      │
  │  │            │                │82年出廠      │          │      │
  ├─┼──────┼────────┼───────┼─────┼───┤
  │7 │99年4 月10日│桃園縣中壢市中山│SMC-886 輕機車│劉美惠    │黃清根│
  │  │            │東路4 段附近某巷│山葉白色      │（車主：謝│      │
  │  │            │內（起訴書誤繕為│84年出廠      │詠原）    │      │
  │  │            │不詳）          │              │          │      │
  ├─┼──────┼────────┼───────┼─────┼───┤
  │8 │99年4 月16日│桃園縣中壢市華勛│AAF-273 重機車│教開中    │黃清根│
  │  │            │社區前          │光陽黑色      │          │      │
  │  │            │                │81年出廠      │          │      │
  ├─┼──────┼────────┼───────┼─────┼───┤
  │9 │99年4 月17日│桃園縣中壢市興仁│AR7-117 重機車│邱威彰    │黃清富│
  │  │            │路1 段42號前（起│三陽紫色      │（車主：蘇│      │
  │  │            │訴書誤繕為不詳）│84年出廠      │時妹）    │      │
  ├─┼──────┼────────┼───────┼─────┼───┤
  │10│99年5 月14日│桃園縣平鎮市中豐│SL2-895 輕機車│林佳緯    │徐松青│
  │  │            │路某處          │山葉黑色      │          │      │
  │  │            │                │92年出廠      │          │      │
  └─┴──────┴────────┴───────┴─────┴───┘